【裁判字號】    89,交上訴,61
【裁判日期】    891011
【裁判案由】    公共危險等
【裁判全文】
臺灣高等法院高雄分院刑事判決                    八十九年度交上訴字第六一號
    上  訴  人
    即  被  告  丙○○
    選任辯護人  葉武侯
右上訴人因公共危險等案件，不服臺灣屏東地方法院八十九年度交訴字第一一號中
華民國八十九年七月二十六日第一審判決（起訴案號：臺灣屏東地方法院檢察署八十
九年度偵字第二四四七號），提起上訴，本院判決如左：
      主  文
上訴駁回。
      事  實
一、丙○○明知酒醉不得駕車，早已懸為禁令，竟於民國八十九年四月十七日中午，
    飲用酒類達不能安全駕駛汽車之程度，仍於同日下午十五時許，駕駛牌號ＷＬ─
    五九二五號（起訴書及原判決誤繕為ＷＬ─六二五三號）自用小客車，沿屏東市
    ○○○路由萬丹往屏東方向行駛，嗣於同日下午十七時許，行經屏東市○○○路
    ○段與大湖路口行車速率限制為每小時四十公里之路段，本應注意行車速率應依
    規定，不得超速行駛；飲酒後吐氣所含酒精成分每公升０‧二五毫克以上者，不
    得駕車；及注意車前狀況，並隨時採取必要之安全措施，而依當時復無不能注意
    之情事，竟疏未注意車前狀況，採取停止駕駛之措施，於酒醉後猶以每小時約七
    十公里之速度超速行駛，適有李坤運、甲○○、乙○○及方清祥四人，分別騎乘
    牌號ＰＧＶ─六四五、ＪＤＦ─五０一、ＺＨＱ─八九九及ΡＤＨ─三０六號（
    起訴書及原判決誤繕為ＤＤＨ─三０六號）機車，於該路口等待號誌由紅燈轉變
    為綠燈而準備啟動時，丙○○因而煞車不及而撞擊上開四人之機車，並造成李坤
    運受有左額部裂傷三×０．五公分、右顴部、鼻部、左頰部、下頦部、腰部、右
    臀部、右上臂後部、後肘部、右前臂後部、右手背部、左右小腿前部擦傷、左後
    肘部、左手背部、右前膝部、左前膝部有多處擦傷、左小腿後部有多處小擦傷，
    因頭部外傷併腦挫傷傷重不治死亡；甲○○受有雙下肢挫傷（業於偵查中撤回告
    訴）；乙○○受有左手肘、左臀、下背處瘀傷（未據告訴）；方清祥受有頭部外
    傷併蜘蛛網膜下腔出血、左鎖骨第三、第四肋骨骨折等傷害（告訴人李銀業於原
    審撤回告訴）。丙○○於肇事停車後，未下車查看傷患，反而加速逃離肇事現場
    ，並於離肇事現場四百餘公尺處即復興南路三段七六七號前，又因撞擊一部三輪
    車而導致其所駕駛之上開車輛無法行駛後，經路人報警而查獲，丙○○經送測試
    血液中所含酒精濃度為一九五ＭＧ\ＤＬ，酒後吐氣所含酒精成分超過每公升０
    ‧二五毫克以上。
二、案經屏東縣警察局屏東分局報請台灣屏東地方法院檢察署檢察官偵查起訴。
      理  由
一、訊據被告丙○○對於右揭事實除否認肇事逃逸外，餘皆坦認不諱，核與被害人李
    坤運之家屬即告訴人丁○○指訴之情相符，而證人乙○○亦在警、偵訊供述上情
    明確，又被告丙○○於案發當日飲酒後，血液中所含酒精濃度高達一九五ｍｇ／
    ｄｌ，有屏東市寶健醫院檢驗報告一紙在卷足佐。被告丙○○雖否認肇事逃逸，
    辯稱：伊踩不到煞車，要將車停下來，但停不下來云云。惟被告丙○○所駕駛之
    上開車輛，於肇事前曾有煞車，且於撞擊被害人李坤運等人之機車後，曾因其車
    前卡住一輛機車而停住，嗣後被告再加速逃逸等情，業據告訴人甲○○指訴及證
    人乙○○於檢察官偵查中證述屬實（八十九年五月七日檢察官訊問筆錄），且肇
    事現場亦留有長達四十五公尺之煞車痕跡，被告丙○○於加速駛離上開肇事現場
    後，復行駛四百餘公尺後，始因撞擊另一輛三輪車才停住等情，亦有道路交通事
    故調查報告表及現場勘驗筆錄等件附卷可稽，顯見被告丙○○所駕駛上開車輛之
    煞車並無故障，且其於肇事後，並非踩不到煞車，竟仍踩油門加速逃逸，其肇事
    後逃逸，至為顯然。此外，復有照片十六張、診斷證明書四張附卷可按。又被害
    人李坤運確係因本件車禍，致受有如事實欄所載之創傷，因頭部外傷併腦挫傷傷
    重不治死亡之事實，並經檢察官督同法醫師相驗明確，製有勘驗筆錄、相驗屍體
    證明書、驗斷書等在卷可憑。
二、按汽車駕駛人飲酒後吐氣所含酒精成分超過每公升０‧二五毫克以上者，不得駕
    車；行車速度應依標誌，不得超速行駛；又汽車行駛時應注意車前狀況，並隨時
    採取必要之安全措施，道路交通安全規則第一百十四條第二款、第九十三條及第
    九十四條第三項分別定有明文。被告丙○○駕車自應注意上開道路交通安全規定
    ，而依當時又無不能注意之情事，竟疏於注意，仍於飲酒後血液中所含酒精濃度
    高達一九五ｍｇ＼ｄｌ（血液中所含酒精濃度達一五０至二五０ｍｇ＼ｄｌ，相
    當於吐氣候所含酒精濃度每公升一．五至二．五毫克），酒後吐氣所含酒精成分
    超過每公升０‧二五毫克以上之情形下駕車，且未依限速每小時四十公里之速限
    行駛及注意車前狀況，致於肇事，肇事後復逃逸。其造成被害人李坤運死亡，顯
    有過失，且其過失行為與被害人之死亡間，具有相當因果關係。事證明確，被告
    丙○○上開犯行，堪以認定。
三、核被告丙○○所為，係犯刑法第一百八十五條之三之服用酒類致交通危險罪、第
    一百八十五條之四之肇事致人死傷而逃逸罪、第二百七十六條第一項之過失致死
    罪。被告所犯上開過失致人於死罪、肇事致人死傷而逃逸罪及服用酒類致交通危
    險罪等三罪間，犯意個別，行為互異，應予分論併罰。被告酒醉駕車（相當於飲
    酒後吐氣所含酒精成分已逾每公升０‧二五毫克）致人死傷，應依道路交通管理
    處罰條例第八十六條第一項之規定，加重其刑至二分之一。至於被告被訴過失傷
    害方清祥部分，業據告訴人李銀於原審審理中聲請撤回其告訴，本應為不受理之
    判決，惟公訴人認此部分與被告上開犯罪事實，有想像競合犯之裁判上一罪關係
    ，依審判不可分之原則，爰不另為不受理之諭知，併此敘明。
四、原審認被告丙○○罪證明確，適用道路交通管理處條例第八十六條第一項、刑法
    第十一條前段、第二百七十六條第一項、第一百八十五條之三、第一百八十五條
   之四、第五十一條第五款、罰金罰鍰提高標準條例第一條前段之規定，並審酌被
    告丙○○酒醉駕駛而肇事，致人死傷後逃逸，情節非輕，事後已與被害人家屬達
    成和解（參卷附調解書），坦認犯行態度尚佳等情及其他一切情狀，就過失致人
    於死部分，量處有期徒刑伍月；就服用酒類不能安全駕駛動力交通工具而駕駛部
    分，量處有期徒刑貳月；就駕駛動力交通工具肇事，致人死傷而逃逸，量處有期
    徒刑柒月；並定其應執行刑為有期徒刑壹年；復敘明被告丙○○酒醉駕車，置他
    人安全於不顧，且未理會傷患情況即加速離去，情節重大，自不宜宣告緩刑。認
    事用法，均無違誤，量刑亦屬妥適，被告丙○○上訴意旨以原審量刑過重及否認
    肇事逃逸犯罪，指摘原判決不當，選任辯護人葉武侯律師並以被告一時糊塗、犯
    後態度良好，請求為緩刑之宣告，均為無理由，應予駁回。
據上論結，應依刑事訴訟法第三百六十八條，判決如主文。
本案經檢察官羅正平到庭執行職務。
中    華    民    國     八十九     年       十       月     十一       日
                              臺灣高等法院高雄分院刑事第三庭
                                  審判長法官  莊秋桃
                                     法官  魏式璧
                                        法官  陳中和
右正本證明與原本無異。
肇事致人死傷而逃逸罪部分如不服本判決，應於判決送達後十日內向本院提出上訴狀
，其未述理由者並應於提出上訴狀後十日內向本院補提理由書（應附繕本)。
其餘不得上訴。
                                      書記官  劉博文
中    華    民    國     八十九     年       十       月     十三       日
附錄：本判決論罪科刑法條：
刑法第一百八十五條之三：
服用毒品、麻醉藥品、酒類或其他相類之物，不能安全駕駛動力交通工具而駕駛者處
一年以下有期徒刑、拘役或三萬元以下罰金。
刑法第一百八十五條之四：
駕駛動力交通工具肇事，致人死傷而逃逸者，處六月以上五年以下有期徒刑。
刑法第二百七十六條 (過失致死罪)
因過失致人於死者，處二年以下有期徒刑、拘役或二千元以下罰金。
                                                                        Ｂ


司法院資訊處製作；財團法人民間司法改革基金會備份。
